【裁判字號】    97,他,10
【裁判日期】    970506
【裁判案由】    依職權裁定確定訴訟費用額
【裁判全文】
臺灣臺中地方法院民事裁定  97年度他字第10號
原      告  丙○○
複代理人    乙○○
被      告  山立通運股份有限公司
法定代理人  甲○○
上列當事人間確認僱傭關係存在事件，原告聲請訴訟救助，經本
院裁定准許（96年度救字第40號），本院依職權徵收訴訟費用，
裁定如下：
    主    文
被告應負擔之訴訟費用額確定為新臺幣陸萬參仟玖佰陸拾肆元，
及自本裁定送達被告之翌日起至清償日止，按年息百分之五計算
之利息。
    理    由
一、按經准予訴訟救助者，於終局判決確定或訴訟不經裁判而終
    結後，第一審受訴法院應依職權以裁定確定訴訟費用額，向
    應負擔訴訟費用之當事人徵收之，民事訴訟法第114 條第1
    項前段定有明文。次按同法第91條第3 項規定，法院依聲請
    以裁定確定之訴訟費用額，應於裁定送達翌日起，加給按法
    定利率計算之利息，其立法理由旨在促使當事人早日償付訴
    訟費用，而法院依職權裁定確定訴訟費用額，亦屬確定訴訟
    費用額之程序，本於同一法理，為督促當事人早日償付國庫
    暫時墊付之訴訟費用，自應類推適用上開規定加計法定遲延
    利息。
二、經查，原告與被告間確認僱傭關係存在事件，本院以96年度
    救字第40號民事裁定准予訴訟救助，原告於起訴時暫免繳納
    裁判費，按確認僱傭關係存在或不存在之訴，其訴訟標的屬
    財產權訴訟，參酌民事訴訟法第77條之10之規定：「因定期
    給付或定期收益涉訟，以權利存續期間之收入總數為準；期
    間未確定時，應推定其存續期間。但其期間超過十年者，以
    十年計算。」。本件原告主張自民國（下同）94年2月14日
    起受被告僱用，每月薪資為新台幣（下同）53,000元，依前
    開說明，被上訴人之權利存續期間應以10年為計算基準。故
    本件訴訟標的價額核定為6,360,000元（53000×12×10＝0
    000000），應徵第一審裁判費63,964元，嗣該事件經本院以
    96年度勞訴字第55號判決原告勝訴，訴訟費用由被告負擔，
    被告不服提起上訴，經台灣高等法院台中分院以96年度重勞
    上字第7號駁回上訴確定等情，業經本院調取上開案卷核閱
    無訛。故被告應負擔之裁判費為63,964元，及自本裁定送達
    被告之翌日起至清償日止，加給按年息5%計算之利息。
三、依民事訴訟法第114條第1 項前段，裁定如主文。
中    華    民    國    97    年    5     月    6     日
                  民事第一庭    法  官  陳文爵
正本係照原本作成。
如不服本裁定應於送達後10日內向本院提出抗告狀，並繳納抗告
費新臺幣1,000元。
中    華    民    國    97    年    5     月    6     日
                                書記官  劉易柔


司法院資訊處製作；財團法人民間司法改革基金會備份。
